Inventaris van het archief van mr. H.L. Drucker [levensjaren 1857-1917], 1885-1915
Nationaal Archief, Den Haag
- Parlementslid 1894 - 1913., I.
  - Lid van de Vrijzinnig Democratische Bond 1901-1913., C.
    - Brief van mr. M.W.F. Treub over zijn kandidatuur in Tietjerksteradeel, met aantekeningen., 26 november 1904; 197; 1 stuk
    - Brief van dr. D. van Embden houdende dankbetuiging voor een bijdrage voor het Bondsweekblad., 30 december 1904; 198; 1 stuk
    - Brief van mr. E. Fokker over overleg met de Liberale Unie en hun circulaire voor de verkiezingen., 31 december 1904; 199; 1 stuk
    - Brieven van mr. H.P. Marchant over zijn verkiezing in het bestuur van de Vrijzinnig Democratische Bond; de verschijning van het bondsblad; de samenwerking met de Unieliberalen; de verkiezingen; conflicten met Borgesius; de woningwet commissie; de financiële perikelen van de bondskas., januari-juli 1905; 200; 1 omslag
    - Brief van A. Kerdijk over een circulaire van de Vrijzinnig Democratische Bond, met aantekeningen., 4 januari 1905; 201; 1 stuk
    - Rondschrijven van de Vrijzinnig Democratische Bond aan de besturen van de afdelingen betreffende een verkiezingsprogram in samenwerking met de Liberale Unie, met een briefje met aan- en handtekeningen., Januari 1905 en z.d; 202; 2 stukken
    - Brief van dr. D. van Embden houdende verzoek aan Drucker een spreekbeurt te houden in Tiel, met aantekeningen., 2 februari 1905; 203; 1 stuk
    - Brief van mr. H.P. Marchant, voorzitter van het bondsbestuur van de Vrijzinnig Democratische Bond, om geldelijke steun voor het verkiezingsfonds en dankbetuiging., 28 februari en 1 maart 1905; 204; 2 stukken
    - Manuscripten van redevoeringen te Groningen en Haarlem houdende beschouwingen over het afgelopen vierjarig bestaan van de Vrijzinnig Democratische Bond, met een brief van de redakteur van de Nieuwe Groninger Courant., Mei-juni 1905; 205; 1 omslag
    - Aantekeningen voor een spreekbeurt gehouden te Utrecht voor de Vrijzinnig Democratische kiesvereniging "Algemeen Belang" en de afdeling Utrecht van het Algemeen Nederlandsch Werklieden Verbond over de komende verkiezingsstrijd, met bijlagen., 10 juni 1905; 206; 1 omslag
    - Briefje van dr. D. van Embden, secretaris van de Vrijzinnig Democratische Bond, over het boekje "Aantekeningen voor het debat"., 10 juni 1905; 207; 1 blaadje
    - Brief van mr. C.J.M. Wilde, secretaris van de Vrijzinnig Democratische Bond, over aansluiting van kiesverenigingen en personele leden bij de V.D.B., met aantekeningen., 8 juli 1905; 208; 1 stuk
    - Briefkaarten van mr. H.P. Marchant over diverse partij politieke zaken., 28 oktober en 3 november 1905; 209; 2 stukken
    - Brieven van mr. H.P. Marchant o.a. over de propaganda voor de Vrijzinnig Democratische Bond, Treub en de maatschappij van zekerheidstelling, Goeman Borgesius en de affaire Kraus., 21 en 22 januari 1906; 210; 2 stukken
    - Brief van mr. C.J.M. Wilde betreffende het toetreden van mevrouw L. van der Pek-Went tot de bondscommissie tot instellen van een onderzoek naar de uitvoering van de woningwet., 23 januari 1906; 211; 1 stuk
    - Brieven van U.G. Schilthuis Jzn., penningmeester van de Vrijzinnig Democratische Bond, over geldelijke steun voor de bondskas en dank voor de gift door Drucker gezonden., 7 en 12 februari 1906; 212; 2 stukken
    - Brief van het bestuur van de Vrijzinnig Democratische Bond houdende dank voor een bijdrage in het tekort in de bondskas over 1905., 29 maart 1906; 213; 1 stuk
    - Brief van het propaganda-comité voor grondwetherziening en algemeen kiesrecht houdende uitnodiging tot het bijwonen van een vergadering ter bespreking van de door de regering ingediende voorstellen tot grondwetherziening., 1 november 1907; 214; 1 stuk
    - Brief van dr. D. Bos over zijn niet aanwezig kunnen zijn op een te houden vergadering, met aantekening., 30 januari 1908; 215; 1 stuk
    - Manuscript van een rede te Groningen voor de kiesvereniging "Burgerplicht" over de algemene politieke situatie, met krantenrecensies., 3 april 1908; 216; 1 omslag
    - Brief van het hoofdbestuur van de Vrijzinnig Democratische Bond houdende uitnodiging tot een vergadering ter bespreking van de Kamerverkiezingen van 1909., 3 oktober 1908; 217; 1 stuk
    - Oproep van de Vrijzinnig Democratische Bond aan partijgenoten en geestverwanten om geldelijke steun voor de algemene verkiezingen, met aantekeningen., 11 maart 1909; 218; 1 stuk
    - Briefwisseling met mr. E.E. van Raalte over zijn kandidaatstelling voor Rotterdam V en opzegging van zijn lidmaatschap van de Vrijzinnig Democratische Bond., 14 en 15 maart en 21 mei 1909; 219; 4 stukken
    - Brief van J. Mussert over een te houden vergadering met het Algemeen Nederlandsch Werklieden Verbond, met concept-brief en aantekeningen., 27 mei en 8 juli 1909; 220; 2 stukken
    - Brief van G.R.J. Haentjens Dekker, secretaris van het hoofdbestuur van de Vrijzinnig Democratische Bond, houdende verzoek aan prof. H.L. Drucker zitting te nemen in de commissie betreffende de rechtspositie van de ambtenaren, met concept-antwoord., 21 november 1909; 221; 1 stuk
    - Briefwisseling met H. Snijders over het adres voor algemeen kiesrecht, met bijlage., 16, 18, 19 en 23 november 1910; 222; 4 stukken
    - Brieven van H. Snijders over een verzoek van het kiesdistrict Den Helder en over de artikelen geschreven in het partijorgaan de Vrijzinnig Democraat, met concept-antwoord., 11, 13 en 19 december 1910; 223; 4 stukken
    - Manuscript van een redevoering gehouden te Groningen voor de kiesvereniging "Burgerplicht", met krantenrecensies., 30 maart 1911; 224; 1 omslag
    - Brieven van G.R.J. Haentjens Dekker, J.A. Louéen H. Snijders betreffende een geschil tussen het hoofdbestuur van de Vrijzinnig Democratische Bonden de afdeling Rotterdam over een vordering van deze stad met betrekking tot de verkiezingen van 1911, met bijlagen., 19 april, 9, 11,17 en 19 mei 1911; 225; 6 stukken
    - Brief van H. Snijders over een te beleggen vergadering van de Vrijzinnig Democratische Kamerclub, het Algemeen Nederlandsch Werklieden Verbond en het dagelijks bestuur van de Vrijzinnig Democratische Bond betreffende de ouderdomsverzorging, met concept-antwoord en bijlagen., 7, 12 en 14 juni 1911; 226; 3 stukken
    - Brief van dr. D. Bos over een bijeenkomst bij Drucker, met concept-uitnodiging., 30 januari 1912; 227; 2 stukken
    - Brief van H. Snijders over een te houden vergadering van het hoofdbestuur van de Vrijzinnig Democratische Bond met het hoofd- en dagelijks bestuur van de Liberale Unie over de te volgen gedragslijn bij de verkiezingen in 1913., 17 februari 1912; 228; 1 stuk
    - Brief van W.O.A. Koster over een verzoek om medewerking van het vrijzinnig weekblad "Vooruit"., 7 mei 1912; 229; 1 stuk
    - Rondschrijven van W.O.A. Koster, algemeen secretaris van de Vrijzinnig Democratische Bond, in verband met een te houden tentoonstelling van geschriften betrekking hebbende op de V.D.B., 10 mei 1912; 230; 1 stuk
    - Brieven van H. Snijders over een bespreking met de afgevaardigden van de Vrije Liberale en de Liberale Unie inzake de verkiezingen van 1913., 8 en 10 juni 1912; 231; 2 stukken
    - Brief van Th.M. Ketelaar houdende bericht niet aanwezig te kunnen zijn op de vergadering van de afgevaardigden van de Liberale Unie en de Vrije Liberalen., 10 juni 1912; 232; 1 stuk
    - Brief van W.O.A. Koster met nadere mededelingen over de te houden vergadering van de Vrijzinnig Democratische Bond in verband met de verkiezingen van de leden van het dagelijks bestuur., 17 juni 1912; 233; 1 stuk
    - Brieven van H. Snijders over een te houden conferentie, met aantekeningen, 28 juni en 2 juli 1912; 234; 2 stukken
    - Brief van W.O.A. Koster over het corrigeren van drukproeven o.a. van een rede en een artikel van Drucker, het toezenden van een overdruk van die rede en andere drukwerken., Juni 12, 13 en 26 februari 1913; 235; 3 stukken
    - Brieven van dr. D. Bos, mr. J. Limburg, mr. H.P. Marchant, Th.M. Ketelaar en aantekeningen van Treub over de redaktie van een artikel betreffende het eerste concentratie manifest, met bijlagen, 3 en 13 juli, 23 augustus, 1 en 26 september 1912 en z.d; 236; 1 omslag
    - Briefkaart van N.N. Jager overeen te voeren verkiezingspropaganda in 1913 in Noord-Holland, met aantekeningen., (11 juli 1912); 237; 1 stuk
    - Brief van W.O.A. Koster over de vervanging van H.L. Drucker door dr. D. Bos op een samenwerkingsconferentie van de Vrijzinnig Democratische Bond., 10 augustus 1912; 238; 1 stuk
    - Ontwerpen van het concentratie manifest der Vrijzinnigen o.a. van dr. D. Bos, F.J.W. Drion, prof. H.L. Drucker, mr. H. Goeman Borgesiusen W.O.A. Koster met convocaties voor vergaderingen hiermede in verband., September-november 1912; 239; 1 omslag
    - Brieven van W.O.A. Koster over correcties van notulen van vergaderingen van de Vrijzinnig Democratische Bond., 8 oktober en 23 november 1912; 240; 2 stukken
    - Brief van mr. M. Tydeman over de concentratie der vrijzinnigen o.a. met betrekking tot de ouderdom- en invaliditeitsvoorzieningen., 26 oktober 1912; 241; 1 stuk
    - Rondschrijven van de Bond van Vrije Liberalen aan de afdelingen van de Liberale Unie en de Vrijzinnig Democratische Bond om samenwerking bij de verkiezingen van 1913., Oktober 1912; 242; 3 bladen
    - Brief van dr. D. van Embden over vragen in de algemene vergadering betreffende de houding van Treub., 8 november 1912; 243; 1 stuk
    - Brief van prof. dr. Ph. Kohnstamm over een artikel betreffende de ouderdomsverzorging in "de Wereld", met brief van M. Vierhout over een bijdrage voor dit blad., 8 en 10 november 1912; 244; 2 stukken
    - Brief aan mr. M.W.F. Treub. Concept (onleesbaar)., 17 november 1912; 245; 1 blad
    - Brief van mr. M.W.F. Treub over de kandidaatstelling in Assen en zijn bedanken voor deze kandidatuur, met concept-antwoord., 25 en 27 november 1912; 246; 2 stukken
    - Briefwisseling en telegram van N.N. Joosting over een kandidaat voor het district Assen in plaats van mr. M.W.F. Treub, met concept-antwoorden., 9, 10, 15 en 16 december 1912; 247; 4 stukken
    - Briefwisseling met N.N. Joosting over het al of niet steunen van een kandidaat van de Vrijzinnig Democratische Bond door de Liberale Unie, met aantekeningen en concept-brief., 16, 24 en 25 januari 1913; 248; 3 stukken
    - Brief van H. Snijders over de kandidaatstelling in Assen en de moeilijkheden met de Liberale Unie., 27 januari 1913; 249; 1 stuk
    - Briefwisseling met prof. dr. D. van Embden, H. Snijders, en mr. C.Th. van Deven ter over de kandidaatstelling van een vrijzinnig democraat of vrijzinnig liberaal in de districten te Amsterdam, met bijlagen., 30 en 31 januari, 1, 3, 4 en 5 februari 1913; 250; 8 stukken
    - Brief van N.N. van Diesen, secretaris van de Vrijzinnig Democratische Vereniging te Amsterdam, begeleidende een afschrift van een brief aan het Centraal Comité der Vrijzinnigen over de uiteenzetting van hun rechten met betrekking tot de kandidaatstelling., 21 maart 1913; 251; 2 stukken
    - Brief van de voorzitter van de kiesvereniging "Vooruitgang" te Alkmaar over de moeilijkheden aldaar naar aanleiding van het staatspensioen, met krantenartikelen., 4 juni 1913; 252; 2 stukken
    - Convocatie voor een conferentie van de Vrijzinnig Democratische Kamerclub met het dagelijks bestuur van de Vrijzinnig Democratische Bond over de organisatie van de Bond, de te voeren propaganda en de samenwerking met de beide andere vrijzinnige partijen., 6 oktober 1913; 253; 1 stuk
    - Plan voor samenwerking van de Vrijzinnig Democratische Bond met het Algemeen Nederlandsch Werklieden Verbond. Stencil., Oktober 1913; 254; 2 bladen
    - Ontwerp-voorstellen voor oprichting van partijorgaan(nen). Stencil., Oktober 1913; 255; 1 stuk
    - Brief aan N.N. Roodenburg over het hem aangeboden voorstel om voorzitter van de Vrijzinnig Democratische Bond te worden. Concept., 31 januari 1914.; 256; 1 stuk
    - Briefwisseling en aantekening naar aanleiding van en over de instelling van een commissie tot onderzoek naar de werking van de militaire intendance, met bijlagen., Augustus 1915; 257; 1 omslag
  - Kabinetsformaties., D.
    - Telegram namens de Koningin houdende uitnodiging tot een conferentie; brief aan de Koningin houdende verslag van het mondeling onderhoud met H.M. over de staatkundige toestand. Afschrift met bijlage., 4, 8 en 10 juli 1905; 258; 3 stukken
    - Briefkaarten en telegrammen van mr. H. Goeman Borgesius over een bespreking, met concept-telegram van Drucker., Juli 1905; 259; 7 stukken
    - Brieven van mr. H.P. Marchant over de kabinetsformatie Goeman Borgesius en over de moeilijkheden met Treub., Juli-augustus 1905; 260; 5 stukken
    - Briefwisseling met mr. H. Goeman Borgesius inzake de formatiepogingen., Juli-augustus 1905; 261; 7 stukken
    - Telegrammen van mr. E.E. van Raalte en mr. H.P. Marchant en concepttelegrammen van Drucker aan Van Raalte en Marchant naar aanleiding van de kabinetsformatie., Augustus 1905; 262; 7 stukken
    - Brieven van mr. J.D. Veegens en P. Rink houdende dank voor gelukwensen bij hun benoeming tot minister, met concept-briefjes., 6 en 17 september 1905; 263; 4 stukken
    - Brieven van H.P. Marchant en mr. H. Goeman Borgesius met krantenknipselsover de Vrijzinnig Democraten en de kabinetsformatie, met concept-antwoorden., 1906; 264; 1 omslag
    - Briefwisseling met mr. M.W.F. Treub, mr. P.W.A. Cort van der Linden, dr. D. Bos, mr. H. Goeman Borgesius, mr. M. Tydeman en Th.M. Ketelaar over de kabinetsformatie 1913, met bijlagen. Concepten, juni, juli en augustus 1913; 265; 1 omslag
    - Brief van dr. D. Bos over zijn ontbieding bij de Koningin., 8 juli 1913; 266; 1 stuk
    - Briefwisseling tussen dr. D. Bos, mr. P.J. Troelstra en prof. H.L. Drucker over de kabinetsformatie., 12, 14, 17, 18 en 21 juli 1913; 267; 6 stukken
    - Brief van mr. M.W.F. Treub over de opdracht aan dr. D. Bos om een ministerie samen te stellen., 16 juli 1913; 268; 1 stuk
    - Brieven van Th.M. Ketelaar over de kabinetsformatie Bos, met copie-telegram., 22 en 24 juli 1913; 269; 3 stukken
    - Brief van dr. D. Bos over de mislukte poging een kabinet te vormen uit de vrijzinnige concentratie en de sociaal democraten., 26 juli 1913; 270; 1 stuk
    - Brochure houdende publikatie van de briefwisseling tussen P.J. Troelstra en dr. D. Bos inzake de kabinetscrisis van 1913., Juli 1913; 271; 1 stuk
    - Brief van mr. H. Goeman Borgesius over een te houden vergadering bij mr. P.W.A. Cort van der Linden., 4 augustus 1913; 272; 1 stuk
    - Briefwisseling en telegrammen met dr. D. Bos over de formatie van een kabinet door mr. P.W.A. Cort van der Linden., 5, 6, 9 en 10 augustus 1913; 273; 8 stukken
    - Telegram van mr. H.P. Marchant., 8 augustus 1913; 274; 1 stuk
    - Brief aan mr. P.W.A. Cort van der Linden over zijn bezwaar en dat van andere leden van de vrijzinnige Kamerclub zitting te nemen in het door Cort van der Linden te vormen kabinet. Concept., 13 augustus 1913; 275; 1 stuk
- "Uit Papieren Veegens" gedeponeerde archivalia., II.
  - Notulen van vergaderingen van de Liberale kamerleden, convocaties en presentielijsten, met bijlagen., Juni 1893-november 1900; 276; 2 omslagen
    Tafel van vergadering in dossier.
  - Briefwisseling met M.W.F. Treub, Ch. R. Kouveld, A. Kerdijk en W. Zeilmaker over de organisatie en oprichting van de Vrijzinnig Democratische Partij, met bijlagen., September 1890-oktober 1900; 277; 1 omslag